### Family Apply  ###

El familia de funciones apply es utilizada para ejecutar una funcion a cada elemento de una estructura de datos. Usualmente utilizadas para ejecutar funciones en matrices, dataframes, arrays y listas. Se utilizan para automatizar tareas complejas usando pocas lineas de codigo. La familia de funciones apply recibe datos como argumentos asi tambien recibe funciones.

#lappy#------------

Esta diseñado para aplicar funciones a todos los elementos de una lista. La l de su nombre hace refencia a una lista. lapply siempre devolvera como resultado una lista. En cada ocacion tendremos un objeto de tipo lista despues de aplicar una funcion, sin importar que funcion sea.

la sintaxis de esta funcion es la siguiente lapply(x,FUN), en donde x:es una lista o vector, FUN:Funcion a ejecutar

Para utilizar al funcion lapply, se debe pasar la lista o vector y especificar la funcion que se quiere aplicar a cada uno de los elementos.

#Ejemplos

```{r}
#aplicando la funcion sum 
a <- list (A= c(8,9,7,5),
           B= data.frame(x=1:5, y=c(5,1,0,2,3))) # creacion de listas 
a

lapply(a,sum)

```

```{r}
#La funcion sqrt ejecuta la raiz cuadrada de cada uno de los elementos en el vector
b <- c(12,18,6) #Vector
 
lapply(b,sqrt) 

```

```{r}
#La siguiente funcion es para devolver una lista que contenga numeros pares de un vector elevados al cubo y los impares elevados a la cuarta potencia.Donde %% operador binario para obtener el residuo en una división.

vec <-c(1:5) # Creacion de vector vec

fun <- function(i) { 
   if(i %% 2 == 0) {
        i ^ 3
   } else {
        i ^ 4
    }
}

lapply(vec, fun)
```

#sapply#------------

Esta funcion esta vectorizada y permite iterar sobre una lista o vector sin la necesidad de usar el bucle for. La aplicacion de esta funcion a un vector o lista permite devolver un vector, una matriz o un array. La sintaxis es la siguiente

sapply(X,   # Vector o lista
       FUN, # Función a ser aplicada
       ..., # Argumentos adicionales para ser pasados a FUN
       simplify = TRUE,  # Si FALSE devuelve una lista. Si "array" devuelve un array si es posible
       USE.NAMES = TRUE) # Si TRUE y si X es un vector de caracteres, usa los nombres de X
       
Para usar la función sapply en R, deberás especificar la lista o el vector que deseas iterar en el primer argumento y la función que quieres aplicar a cada elemento del vector en el segundo.       

#Ejemplos:

```{r}
#Obtiene la raiz cuadrad de cada elemento del vector de enteros del 3 al 9
sapply(3:9, sqrt) 
```
```{r}
# Se desea calcular el cuadrado de los elementos de un vector del 1 al 10
sapply(1:10, function(i) i ^ 2)
```
```{r}
#En el siguiente ejemplo calcularemos el número de componentes de cada elemento de la lista con la función length
Lista2 <- list(A = 6:15, B = 8:29, C = 10)

sapply(Lista2, length)
```
#vapply#------------
Devuelve un vector con la longitud que tiene cada una de las listas introducidas como parámetro

#Ejemplos

```{r}
u <- list(A = 5, B = 1:9, C = 3:17)
u
```
```{r}
vapply(u, FUN = length, FUN.VALUE = 0L)
```


