*** Cargue cada set de datos y nombrelo según cada archivo.***

```{r}
library(ggplot2)
library(dplyr)
library(tidyr)

questions <- read.csv('questions.csv')
answers <- read.csv('answers.csv')
tags <- read.csv('tags.csv')
question_tags <- read.csv('question_tags.csv')

glimpse(questions)

```

*** 1. Left-joining questions and tags ***

Utilice left_joins en este ejercicio para asegurarse de mantener todas las preguntas, incluso aquellas sin un tag correspondiente.

1.1. Relacione questions y question_tags usando las columnas id y question_id, respectivamente.
1.2. Agregue una relación más para la tabla tags.
1.3. Utilice replace_na para cambiar los NA en la columna tag_name a "only-r".
1.4. Por último, almacene el resultado en la variable questions_with_tags.

```{r}
questions_with_tags <- left_join(left_join(questions, question_tags, by = c("id" = "question_id")), tags, by = "id") %>% 
  mutate(tag_name = replace_na(tag_name, "only-r"))
```

*** 2. Comparing scores across tags ***

Realice un breve análisis, para ello utilice verbos de la familia dplyr como group by, summarize, arrange y averigue el score promedio de las preguntas más frecuentes.

2.1. Utilice questions_with_tags y aplique group_by para la variable tag_name.
2.2. Aplique summarize para obtener el score promedio de cada pregunta y asígnele el nombre mean_score.
2.3. Ordene mean_score en forma descendente.

```{r}

questions_with_tags %>%
  group_by(tag_name) %>%
  summarize(mean_score = median(score)) %>%
  arrange(desc(mean_score))

```

*** 3. Finding gaps between questions and answers ***

Ahora uniremos questions con answers. Asegúrese de explorar las tablas y sus columnas en la
consola antes de comenzar el ejercicio.

3.1. Utilice inner_join para combinar las tablas questions y answers, luego aplique los sufijos "_question" y "_answer", respectivamente.
3.2. Agregue una nueva columna utilizando la función mutate. La nueva columna se llamará gap y contendrá la resta de creation_date_answer y creation_date_question. (creation_date_answer - creation_date_question).

```{r}

questions %>%
  inner_join(answers, by = c("id"="question_id"), suffix = c("_question", "_answer")) %>%
  mutate(gap = difftime(creation_date_answer, creation_date_question))

```


*** 4. Joining question and answer counts ***

También podemos determinar cuántas preguntas realmente arrojan respuestas. Si contamos el número de respuestas para cada pregunta, podemos unir los conteos de respuestas con la tabla de preguntas.

4.1. Cuente y ordene la columna question_id en la tabla de answers, luego almacene el
resultado en la variable answer_counts.
4.2. Relacione la tabla questions con answer_counts (utilice left_join).
4.3. Reemplace los valores NA en la columna n con ceros.
4.4. Por último almacene el resultado en la variable question_answer_counts

```{r}
answer_counts <- answers %>% 
  count(question_id)
  answer_counts

question_answer_counts <- answer_counts %>%
  left_join(questions, by=c("question_id" = "id")) %>%
  replace_na(list(n=0))
  question_answer_counts


```

*** 5.Joining questions, answers, and tags ***

Identifiquemos qué temas de R generan más interés en Stack Overflow.

5.1. Combine question_tags con question_answer_counts usando inner_join.
5.2. Ahora, use otro inner_join para agregar la tabla tags.

```{r}

question_tags %>%
  inner_join(question_answer_counts, by= "question_id") %>%
  inner_join(tags, by = c("tag_id" = "id"))

```

