*** Construya la variable diamonds que contenga la lectura del CSV, luego explore el data frame con
la función str( ).
```{r}
diamonds <- read.csv('diamonds.csv')
str(diamonds)
```
*** Agregando geometrías: Para cada geometría utilice el data frame diamonds.

*** 1. Dispersión ***

1.1. Construya un gráfico de dispersión colocando en la estética carat (eje x) versus price (eje y), luego devuelva el gráfico.

```{r}
library(ggplot2)
library(dplyr)
ggplot(diamonds, aes(x = carat, y = price)) +
  geom_point() +
  ggtitle("Grafico de Dispersion")
```

1.2. Edite la estética y mapee el color con la variable clarity.

```{r}
ggplot(diamonds, aes(x = carat, y = price, color = clarity)) +
  geom_point() +
 ggtitle("Grafico de Dispersion")

## 1.3 Devuelva el gráfico con esta modificación

```
*** 2. Histograma ***

2.1. Construya el tipo de geometría histograma para la variable price. Configure el
parámetro bins con el valor 40 y devuelva el gráfico

```{r}
ggplot(diamonds, aes(x = price)) +
  geom_histogram(bins = 40) +
  ggtitle("Grafico de Histograma")
```

2.2 Agregue una escala logarítmica de base 10 y devuelva el gráfico para ver la diferencia

```{r}
ggplot(diamonds, aes(x = price)) +
  geom_histogram(bins = 40) +
  scale_y_log10()+
  ggtitle("Grafico de Histograma")
```
*** 3. Boxplots ***

3.1. Construya un gráfico de cajas colocando en la estética la variable cut (eje x) versus price (eje y). Agregue una escala logarítmica por defecto y por último devuelva el gráfico.

```{r}
ggplot(diamonds, aes(x = cut, y = price)) +
  geom_boxplot() +
  scale_y_log10() +
  ggtitle("Grafico Boxplot")
```

3.2. Edite el color de cada caja con el parámetro fill dentro de la estética y asignando
la variable cut. Por último devuelva el gráfico.

```{r}
ggplot(diamonds, aes(x = cut, y = price, fill = cut)) +
  geom_boxplot() +
  scale_y_log10() +
  ggtitle("Grafico Boxplot")
```

*** 4. Faceting ***

4.1. Filtre diamonds por la variable price que sea mayor a 1000 y por cut que contenga las categorías Good, Ideal y Premium. Luego asigne el resultado a la variable filtered_price. Dado que cut debe tomar en cuenta tres categorías específicas puede hacer uso del pipe %in% , a continuación un ejemplo de su
uso: filter (var %in% c (“value1”, ”value2”, ”value3”) )

```{r}

filtered_price <- diamonds %>%
  filter(price > 1000, cut %in% c("Good", "Ideal", "Premium"))
```

4.2. Utilice la variable filtered_price para construir un gráfico de barras, en la estética
configure x = cut, y = depth.

```{r}
ggplot(filtered_price, aes(x = cut, y = depth)) +
  geom_bar(stat = "identity")
```

4.3 Por último aplique faceting para la variable clarity y devuelva la parcela de
gráficos

```{r}
ggplot(filtered_price, aes(x = cut, y = depth)) +
  geom_bar(stat = "identity") +
  facet_wrap(~ clarity)
```

4.4 Edite la estética y configure el parámetro fill con la variable clarity. Luego
devuelva la parcela de gráficos con esta modificación

```{r}
ggplot(filtered_price, aes(x = cut, y = depth, fill = clarity)) +
  geom_bar(stat = "identity") +
  facet_wrap(~ clarity)

```

*** Grouping and summarizing ***

1. Utilice diamonds para construir un agrupamiento por la variable cut, luego aplique summarize para encontrar la media de las variables x, y, z (los nombres de los valores sumarizados serán mediaX, mediaY, mediaZ, respectivamente). Asigne el resultado a la variable median_dimension_diamond, por último imprima la variable

```{r}
median_dimension_diamond <- diamonds %>%
  group_by(cut) %>%
  summarize(mediaX = median(x),
            mediaY = median(y),
            mediaZ = median(z))

```

2. Utilice diamonds para filtrar por la variable cut igual a Premium. Luego agrupe por la variable clarity y utilice summarize para encontrar minimo y maximo de price (los nombres de los valores sumarizados serán minPrice y maxPrice, respectivamente). Asigne el resultado a la variable cut_premium e imprima el valor de la variable

```{r}
cut_premium <- diamonds %>%
  filter(cut == "Premium") %>%
  group_by(clarity) %>%
  summarize(minPrice = min(price),
            maxPrice = max(price))

```

3. Construya un gráfico de barras y utilice cut_premium como set de datos, configure x=clarity, y=maxPrice y el color de relleno (fill) con la variable clarity. Por último devuelva el gráfico

```{r}
ggplot(cut_premium, aes(x = clarity, y = maxPrice, fill = clarity)) +
  geom_bar(stat = "identity") +
  ggtitle("Grafico de barras")

```

